# 请教：换股合并

提问人：myq4584 时间：2011-11-22 11:50:35
同一控制下的企业换股合并：A公司股本 4000 万元，净资产 5000 万元；B公司股本 300 万元，金资产 300 万元；A、B公司股东相同且比例也相同；请问A公司股东以持有A公司的股权向B公司增资 700 万元，达到B公司对A公司的100%控股，是否可行？需要续行哪些手续？

回答人：chenyiwei
应属于股权出资，应按《股权出资登记管理办法》（国家工商行政管理总局令第 39 号）履行相关程序，注意以股权所在的标的公司完成股东变更的工商登记作为财产权转移手续完成的标志。